【裁判字號】    89,交訴,10
【裁判日期】    890426
【裁判案由】    公共危險
【裁判全文】
臺灣花蓮地方法院刑事判決                          八十九年度交訴字第一號
    公  訴  人  臺灣花蓮地方法院檢察署檢察官
    被      告  乙○○
右列被告因公共危險等案件，經檢察官提起公訴（八十九年度偵字第七五七號），本
院判決如左：
    主  文
乙○○服用酒類，不能安全駕駛動力交通工具而駕駛，處有期徒刑參月；又駕駛動力
交通工具肇事，致人死傷而逃逸，處有期徒刑捌月，應執行有期徒刑拾月。緩刑年
。
    事  實
一、乙○○於民國（下同）八十九年三月二日凌晨三時二十五分許，因服用酒類，飲
    酒後吐氣所含酒精成份達每公升．七六毫克，已處於不能安全駕駛動力交通工
    具之狀態，竟仍駕駛車號Ｕ六－一七七七號（起訴書誤載為Ｕ七－一七七七號）
    自用小客車，由花蓮縣吉安鄉○里村○○路由西往東行駛，途經吉安鄉○○路與
    宜昌一街口時，與丙○○所駕駛車號ＩＺ－九０一六號自用小客貨車發生擦撞車
    禍，致丙○○受有前額、左顳、鼻部多處挫裂傷、右膝挫裂傷等傷害（傷害部分
    未據丙○○告訴），乙○○於肇事後，竟未下車查看逕自駕車逃逸。嗣於同日凌
    晨三時四十分許，在花蓮市○○路與建林街口，為警查獲。
二、案經花蓮縣警察局吉安分局報請臺灣花蓮地方法院檢察署檢察官偵查起訴。
    理  由
一、訊據被告乙○○對於右揭酒後駕車之事實固供承不諱，惟矢口否認有肇事後逃逸
    之犯行，辯稱：伊並不知有撞到丙○○之車子，伊以為是撞倒橋墩，所以才沒有
    停下來察看，如果伊知道的話，一定會下車處理，伊是到警局後才知道有撞到人
    云云。惟查：被告為警查獲時經酒精測試，其飲酒後吐氣所含酒精成份已高達每
    公升．七六毫克，有酒精測試表一紙在卷可證，且因而肇事致被害人丙○○受
    有傷害，足見其已達於不能安全駕駛之狀態，又被告肇事後並未停車，逕行駕車
    離去等情，業據證人即處理本件車禍事故之員警甲○○於本院審理時結證稱「（
    問：如何查獲肇事者？）答：我們當時在附近巡邏，接獲勤務中心通報，我們就
    趕到現場，看到傷者丙○○從車內爬出來，車禍剛發生時，我在現場沒有看到被
    告，被害人說被告已經逃逸了，我們分局另一個警網就循著油漬在建林街與和平
    路口攔下被告所開的車子，經過車燈比對之後，確認是被告所為，攔下他到派出
    所作筆錄，他講話有點大聲，不很流暢，意識還可以，走路還可以，經過酒精測
    試為酒後吐氣所含酒精成份達每公升．七六毫克，被害人那時候頭部有受傷，
    手腳有挫傷」等語（見本院八十九年四月十二日審判筆錄）。而被害人丙○○受
    有前額、左顳、鼻部多處挫裂傷、右膝挫裂傷等傷害，業據丙○○於警訊時指訴
    歷歷，核與上揭證人甲○○所證述情節相符；此外，復有現場及車損照片八張、
    道路交通事故調查表一紙附卷可稽，而稽諸被告所駕車輛車損情形，其車頭嚴重
    損壞，車燈掉落破裂，顯見其當時撞擊力之大，以汽車駕駛人正常駕駛而言，焉
    有不下車察看自己車損之理？是被告所辯，顯係事後卸責之詞，委不足採，本件
    事證明確，被告前開犯行均堪以認定，應予依法論科。
二、被告乙○○服用酒類後，已處於不能安全駕駛動力交通工具之狀態而駕車，核係
    犯刑法第一百八十五條之三之罪；又其於駕車肇事，致被害人丙○○受有傷害後
    逃逸，核係犯第一百八十五條之四之罪。其所犯上開二罪，犯意各別，構成要件
    互異，應分論併罰。爰審酌被告明知酒後駕車在道路上行駛，對一般往來之公眾
    及駕駛人自身皆具有高度危險性，既漠視自己安危，更枉顧公眾行之安全，於服
    用酒類仍行駕駛，肇事後逕行逃逸所生之危害及犯後態度良好且已具悔意等一切
    情狀，分別量處如主文所示之刑，並定其應執行刑，以示懲儆。末查，被告未曾
    受有期徒刑以上刑之宣告，有臺灣花蓮地方法院檢察署刑案資料查註紀錄表一份
    在卷足參，其於犯罪後業與被害人丙○○達成和解，有和解書一份附於警訊卷可
    查，經過此次罪刑之宣告後，當已知所警惕，而無再犯之虞，本院認前開對其所
    宣告之刑，以暫不執行為適當，爰併予宣告緩刑三年，以啟自新。
據上論斷，應依刑事訴訟法第二百九十九條第一項前段，刑法第一百八十五條之三、
第一百八十五條之四、第五十一條第五款、第七十四條第一款，判決如主文。
本案經檢察官李子春到庭執行職務
中      華      民      國    八十九    年      四      月    二十六    日
                              臺灣花蓮地方法院刑事庭
                                  法  官  林  國  泰
右正本證明與原本無異。
如對本判決不服，應於送達後十日內，向本院提出上訴狀。（應抄附繕本）告訴人或
被害人如對於本判決不服者，應具備理由請求檢察官上訴，其上訴期間之計算係以檢
察官收受判決正本之日期為準。
                                  法院書記官
中      華      民      國    八十九    年      四      月    二十六    日
附錄本判決論罪之法律條文：
刑法第一百八十五條之三
服用毒品、麻醉藥品、酒類或其他相類之物，不能安全駕駛動力交通工具而駕駛者，
處一年以下有期徒刑、拘役或三萬元以下罰金。
第一百八十五條之四
駕駛動力交通工具肇事，致人死傷而逃逸者，處六月以上五年以下有期徒刑。


司法院資訊處製作；財團法人民間司法改革基金會備份。
